

Daniel Andres Rodriguez Flores

Cali, Valle del cauca, Colombia • danielrf.com

Desarrollador Full Stack con +4 años de experiencia desarrollando soluciones web escalables en entornos cloud y microservicios. Especialista en Vue.js, Laravel y PostgreSQL. Experiencia en e-commerce, CRM. Apasionado por el diseño de soluciones eficientes, la calidad de código y la mejora continua.

DATOS PERSONALES

CEDULA 1143879783

CIUDAD Cali, Valle del cauca, Colombia

DIRECCIÓN Calle 60^a #107-104, Apt e-501, conjunto residencial girasoles

CELULAR +57 3053907367

CORREO PERSONAL rodriguezdaniel048@gmail.com

CORREO INSTITUCIONAL daniel.rodriguez06@usc.edu.co

PAGINA WEB danielrf.com

LINKEDIN <u>linkedin.com/in/daniel-rodríguez</u>

FECHA DE NACIMIENTO 07/09/1999

EXPERIENCIA PROFESIONAL

Centro Comercial Unico Outlet

Cali, Colombia

Ingeniero de Software

Julio 2022 – Actual

- Desarrollé y mantuve una plataforma **e-commerce** que incrementó el tráfico en los últimos años.
- Implementar prácticas de CI/CD para mejorar la eficiencia en la entrega de software, reduciendo errores y tiempos de entrega.
- Implementé microservicios, reduciendo tiempos de carga un 40%.
- Integré APIs externas y servicios en GCP para automatizar flujos de venta y **CRM**.
- Stack: Vue.js, Nuxt.js, Laravel, PostgreSQL, Redis, GCP, Nginx, Docker.

Mes De Occidente Cali, Colombia

Gestor de Activos Febrero 2021 – Abril 2022

• Gestioné de forma integral la infraestructura y los equipos informáticos, asegurando su funcionamiento óptimo y continuidad operativa.

- Administré inventarios de hardware y software, controlando el stock, seguimiento y actualización de activos tecnológicos.
- Creé y gestioné cuentas de usuario, otorgando permisos, configuraciones y soporte según las políticas de la organización.

Eficacia S.A Remoto

Gestor de Activos

Mayo 2020 – Diciembre 2020

- Me desempeñé como aprendiz en el área de Sistemas, brindando soporte en tareas técnicas y administrativas del departamento.
- Gestioné equipos informáticos, incluyendo configuración, seguimiento y mantenimiento básico.

EDUCACIÓN

UNIVERSIDAD SANTIAGO DE CALI

Ingeniería de sistemas

Cali, Colombia

Proceso de grado

UNIVERSIDAD SANTIAGO DE CALI/UCI CUBA

Diplomado ciberseguridad y calidad de Software

Remoto

Diciembre 2023

UNIVERSIDAD SANTIAGO DE CALI

Tecnólogo en sistemas de información

Cali, Colombia

Diciembre 2020

SKILLS ADICIONALES

- Tengo experiencia construyendo interfaces modernas y responsivas usando Vue.js, Nuxt, React, Next y Tailwind CSS.
- Me siento cómodo desarrollando desde el backend con Laravel, PHP y también usando Node.js con Express o Strapi.
- He trabajado con múltiples bases de datos como PostgreSQL, MySQL, MongoDB, Firebase y sistemas en Redis.
- Utilizo herramientas como Git para el control de versiones, y me apoyo en CI/CD para integraciones automáticas cuando el proyecto lo requiere.
- Me interesa mucho el diseño de interfaces, la arquitectura de software y la optimización de rendimiento tanto en frontend como en backend.